臺灣士林地方法院民事裁定　九十年度管更一字第三號
　　聲　請　人　安泰商業銀行股份有限公司
　　法定代理人　林堉璘
　　代　理　人　陳世昌
右聲請人聲請指定被繼承人甲○○遺產管理人事件，本院裁定如左：
    主      文
指定陳靜茹為被繼承人甲○○之遺產管理人。
准對被繼承人甲○○（男、民國三十年十月二十五日出生，台北市人，身分證統一編
號：Ｚ000000000號，生前住台北市○○區○○街八巷十九號，於八十九年
四月十三日死亡）之繼承人為承認繼承之公示催告。
被繼承人甲○○之繼承人，應自前項公示催告最後登載新聞紙之日起，壹年內承認繼
承，上述期限屆滿，無繼承人承認繼承時，被繼承人甲○○之遺產，於清償債權並交
付遺贈物後，如有剩餘即歸屬國庫。
聲請程序費用由被繼承人甲○○之遺產負擔。
    理      由
一、按繼承開始時，繼承人有無不明，而無親屬會議或親屬會議未於一個月內選定遺
    產管理人者，利害關係人得聲請法院選任遺產管理人，並由法院依公示催告程序
    ，定六個月以上之期限，公告繼承人，命其於期限內承認繼承，民法第一千一百
    七十七條、第一千一百七十八條第一項、第二項規定甚明。
二、本件聲請意旨略以：被繼承人甲○○於民國八十八年八月十八日向聲請人借貸四
    百九十四萬五千一百三十元，惟已於八十九年四月十三日死亡（遺有不動產、股
    權及存款），並自同年六月二十日起未依約付息；因其繼承人均已拋棄繼承，而
    未依民法第一千一百七十七條、一千一百七十八條規定於法定期限內選定遺產管
    理人，聲請人乃以利害關係人之身分，聲請法院選任被繼承人之長子陳守忠為遺
    產管理人等語，並提出借據、戶籍謄本、繼承系統表、拋棄繼承備查函、財政部
    國稅局歸戶財產查詢清單及所得資料歸戶清單等件為證。且查：被繼承人甲○○
    之繼承人即其直系血親卑親屬陳靜茹、陳靜菱、陳守忠、陳守誠、黃昱翰，其直
    系血親尊親屬陳杜罔市、其兄弟姐妹陳貞吉、陳錦文、藍陳錦惠、陳錦瑛、陳錦
    昭、陳錦媛、陳錦妙、陳錦芬，俱已拋棄繼承，並經法院依法准予備查在案等情
    ，已經調取本院八十九年度繼字第一九四號、第二七八號、第二九五號及第三六
    二號拋棄繼承事件卷證查核明確。則聲請人主張上情，自堪信為真實，且核與上
    開法條尚無不合；其聲請選任被繼承人甲○○之遺產管理人，於法自屬有據。
三、次查：本件被繼承人甲○○之前開繼承人雖均已拋棄繼承，然非不得為被繼承人
    甲○○之遺產管理人；且渠等分別為被繼承人之親屬，衡情應較瞭解被繼承人之
    遺產現況。本院審酌被繼承人之母陳杜罔市年事已高（民國一年出生），對遺產
    之管理顯不適任。而其長女陳靜茹雖具狀陳稱：因被繼承人與伊母離婚多年且未
    同住，因而對被繼承人財產狀況並不瞭解云云；然其與被繼承人係父女之親，此
    關係應較被繼承人之旁系血親為密切；且其為五十九年出生，已年逾三十歲，應
    已具備管理被繼承人遺產之能力；況其復較被繼承人之長子陳守忠（六十四年出
    生）年長。是本院認由陳靜茹擔任被繼承人甲○○之遺產管理人應較為適宜；爰
    依聲請指定被繼承人甲○○之遺產管理人為陳靜茹，並依法為承認繼承之公示催
    告。
四、依非訟事件法第九條裁定如主文。
中　　　華　　　民　　　國　　九十一　　年　　　七　　　月　　　三　　　日
                                    臺灣士林地方法院民事第三庭
~B法　　　官　李瑜娟
右為正本係照原本作成。
如對本裁定抗告須於裁定送達後十日內向本院提出抗告狀。
中　　　華　　　民　　　國　　九十一　　年　　　七　　　月　　　八　　　日
~B法院書記官　夏珍珍
